nl: Motorruimte montagelocatie: Schutbord; Voorzijde; Binnenspatbord; Links; Onder; Radiateursteun; Achterzijde; Rechts; Boven; Overig
pt-PT: Ponto de fixação no compartimento do motor: Corta-fogo; Frente; Guarda-lamas interior; Esquerda; Inferior; Suporte do radiador; Traseira; Direita; Superior; Outro
hr-HR: Lokacija montaže u prostoru motora: Pregradni zid; Sprijeda; Unutarnji blatobran; Lijevo; Donji dio; Nosač hladnjaka; Straga; Desno; Gornji dio; Ostalo
ro-RO: Locație de montare compartiment motor: Panou ignifug; Față; Aripă interioară; Stânga; Inferior; Suport pentru radiator; Spate; Dreapta; Superior; Altele
it: Punto di montaggio nel vano motore: Parafiamma; Anteriore; Passaruota interno; Sinistra; Inferiore; Supporto del radiatore; Posteriore; Destra; Superiore; Altro
es: Plataforma de montaje de la bahía del motor: Cortafuegos; Delantero; Guardabarros interior; Izquierdo; Inferior; Soporte de radiador; Trasero; Derecho; Superior; Otro
sk-SK: Miesto montáže v motorovom priestore: Protipožiarna priehradka; Predná strana; Vnútorný blatník; Ľavá strana; Spodná strana; Držiak chladiča; Zadná strana; Pravá strana; Vrchná strana; Iné
pl: Lokalizacja mocowania silnika wnęka: Ściana grodziowa; Przód; Nadkole wewnętrzne; Lewa strona; Dół; Wspornik chłodnicy; Tył; Prawa strona; Góra; Inne
th: แท่นยึดเครื่องยนต์เบย์: แผงกั้นห้องเครื่อง; ด้านหน้า; ซุ้มล้อด้านใน; ซ้าย; ด้านล่าง; คานหม้อน้ำ; ด้านหลัง; ขวา; ด้านบน; อื่นๆ
de: Montageort im Motorraum: Spritzwand; Vorne; Innenkotflügel; Links; Unten; Kühlerträger; Hinten; Rechts; Oben; Sonstige
da: Monteringssted i motorrummet: Torpedovæg; Foran; Inderskærm; Venstre; Nederst; Kølerophæng; Bag; Højre; Øverst; Andet
ru: Место крепления в моторном отсеке: Моторный щит; Спереди; Внутренняя сторона крыла; Слева; Снизу; Рамка радиатора; Сзади; Справа; Сверху; Другое
lt-LT: Variklio skyriaus montavimo vieta: Variklio skyriaus pertvara; Priekis; Posparnis; Kairė; Apačia; Radiatoriaus atrama; Galas; Dešinė; Viršus; Kita
ja: エンジン間口取り付け位置: ファイアウォール; フロント; インナーフェンダー; 左; 下部; ラジエーターサポート; リア; 右; 上部; その他
nb: Motor fagmonteringssted: Brannvegg; Foran; Innerskjerm; Venstre; Nedre; Radiatorfeste; Bak; Høyre; Øvre; Annet
tr: Motor bölmesi montaj konumu: Güvenlik duvarı; Ön; İç çamurluk; Sol; Alt; Radyatör taşıyıcı; Arka; Sağ; Üst; Diğer
sl-SI: Mesto montaže v motornem prostoru: Požarna stena; Spredaj; Notranji blatnik; Levo; Spodaj; Nosilec hladilnika; Zadaj; Desno; Zgoraj; Drugo
sv: Monteringsplats i motorrummet: Torpedvägg; Fram; Innerskärm; Vänster; Nedre; Kylarram; Bak; Höger; Övre; Annat
bg-BG: Място на монтаж в двигателния отсек: Противопожарна стена; Отпред; Подкалник; Отляво; Отдолу; Опора на радиатора; Отзад; Отдясно; Отгоре; Друго
el: Τοποθεσία στερέωσης στο χώρο του κινητήρα: Διάφραγμα; Μπροστά; Εσωτερικό φτερό; Αριστερά; Κάτω; Βάση ψυγείου; Πίσω; Δεξιά; Επάνω; Άλλο
hu: Rögzítési hely a motortérben: Tűzfal; Elülső; Belső sárvédő; Bal; Alsó; Hűtőtartó; Hátsó; Jobb; Felső; Egyéb
zh-CN: 发动机舱安装位置: 防火墙; 前部; 内翼子板; 左侧; 下部; 散热器支架; 后部; 右侧; 上部; 其他
zh-TW: 引擎室安裝位置: 防火牆; 前; 內擋泥板; 左; 下; 散熱器支架; 後; 右; 上; 其他
fr: Emplacement de montage dans le compartiment moteur: Pare-feu; Avant; Aile intérieure; Gauche; Inférieur; Support de radiateur; Arrière; Droite; Supérieur; Autre
en: Engine bay mounting location: Firewall; Front; Inner fender; Left; Lower; Radiator support; Rear; Right; Upper; Other
pt-BR: Montagem local do compartimento do motor: Parede corta-fogo; Dianteiro; Para-lama interno; Esquerdo; Inferior; Suporte do radiador; Traseiro; Direito; Superior; Outro
cs: Umístění v rámci motorového prostoru: Dělicí přepážka; Přední část; Podběh kola; Levá strana; Spodní část; Chladičová stěna; Zadní část; Pravá strana; Horní část; Jiné
ko: 엔진 베이 장착 위치: 방화벽; 전면; 이너 펜더; 왼쪽; 하단; 라디에이터 서포트; 후면; 오른쪽; 상단; 기타
vi: Vị trí lắp đặt trong khoang động cơ: Vách ngăn; Trước; Vè lốp trong; Trái; Dưới; Giá đỡ bộ tản nhiệt; Sau; Phải; Trên; Khác
fi: Kiinnityskohta moottoritilassa: Tulipelti; Etuosa; Sisälokasuoja; Vasen; Alaosa; Jäähdyttimen tuki; Takaosa; Oikea; Yläosa; Muu